【裁判字號】    95,上訴,221
【裁判日期】    950929
【裁判案由】    違反毒品危害防制條例
【裁判全文】
臺灣高等法院花蓮分院刑事判決         95年度上訴字第221號
上  訴  人  臺灣花蓮地方法院檢察署檢察官
被      告  甲○○
                    現於臺灣宜蘭監獄執行中
上列上訴人因被告違反毒品危害防制條例案件，不服臺灣花蓮地
方法院95年度訴字第193號中華民國95年6月20日第一審判決（起
訴案號：臺灣花蓮地方法院檢察署95年度毒偵字第231、242號）
，提起上訴，本院判決如下：
    主  文
原判決撤銷。
甲○○施用第一級毒品，累犯，處有期徒刑一年；又施用第二級
毒品，累犯，處有期徒刑八月，扣案之安非他命玻璃球吸食器貳
個均沒收。應執行有期徒刑一年六月，扣案之安非他命玻璃球吸
食器貳個均沒收。
    事  實
一、甲○○前曾因二犯施用毒品案件，經法院裁定送強制戒治，
    於民國92年11月15日戒治期滿，又因三犯施用毒品案件，經
    本院判處有期徒刑8月確定，嗣於93年7月14日縮刑期滿執行
    完畢。猶不知悔改，於95年3月14日凌晨2時許至同年4月9日
    止，分別基於施用第一級毒品海洛因、第二級毒品安非他命
    之犯意，在其位於花蓮縣吉安鄉○○○街160巷2號住處，以
    將海洛因摻水後放入針筒內再注射入人體之方式，及將安非
    他命放入玻璃球吸食器加熱後再吸食其煙氣之方式，分別施
    用第一級毒品海洛因、第二級毒品安非他命多次。嗣於95年
    3 月15日上午7時許及同日晚間7時許，在花蓮縣吉安鄉○○
    村○○○○○道路及花蓮縣警察局吉安分局內，為警採驗其
    尿液，檢出呈嗎啡及甲基安非他命陽性反應而查獲，並扣得
    甲○○所有供施用安非他命之安非他命玻璃球吸食器2個。
二、案經花蓮縣警察局吉安分局報請臺灣花蓮地方法院檢察署檢
    察官偵查起訴及移送併案審理。
    理  由
一、上開事實，業據被告甲○○於原審以及本院審理中坦承不諱
    ，且其為警查獲時所採尿液經送檢驗結果，確檢出呈嗎啡及
    甲基安非他命陽性反應等情，此有毒品案件尿液檢體採集送
    驗紀錄表及慈濟大學濫用藥物檢驗中心檢驗總表各2份在卷
    可稽，復有被告所有供施用安非他命之玻璃球吸食器2個扣
    案可資佐證，足徵其上開自白，與事實相符，堪可採信。本
    案事證明確，被告前揭施用第一、二級毒品之犯行，均堪認
    定。
二、核被告所為，係犯毒品危害防制條例第10條第1項之施用第
    一級毒品罪，及同條第2項之施用第二級毒品罪。又被告所
    犯施用第一級毒品及施用第二級毒品2罪間，犯意各別，行
    為互殊，罪名不同，應予分論併罰。被告在3月14日後到4月
    9日間吸用毒品的犯行（臺灣花蓮地方法院檢察署95年度毒
    偵字第315號），雖未經起訴，但是因為與已起訴的犯行具
    有接續犯的關係，本院應一併加以審理。被告多次施用毒品
    之行為，時間密集，屬於接續犯性質，刑法修正後廢除連續
    犯之規定，自應適用修正後之刑法論處被告罪刑。而檢察官
    在原審認併案部分與已起訴部分係屬連續犯云云，惟依併案
    部分之查獲時間及採驗尿液時間觀之，應認與已起訴部分係
    屬同一事實之單純一罪，復據公訴檢察官於原審審理中當庭
    更正，有原審95年6月14日審判筆錄1份可稽，是檢察官上開
    部分所認，尚有誤會，應予更正並敘明之。再查被告前因施
    用毒品案件，經判處有期徒刑8月確定，嗣於93年7月14日縮
    刑期滿執行完畢等情，有臺灣高等法院被告前案紀錄表1份
    在卷可稽，其於前案執行完畢後5年內，再犯有期徒刑以上
    之兩罪，皆為累犯，各應依刑法第47條之規定加重其刑。原
    審未及審酌被告在3月14日後接續吸用毒品的犯行，檢察官
    提起上訴，為有理由，應由本院撤銷改判。爰審酌被告前已
    因多次施用毒品罪，經送強制戒治及經法院判處有期徒刑確
    定，且均執行完畢，仍不知悔悟，再度施用第一、二級毒品
    ，誠屬不該，被告犯後態度良好，及其本件施用第一、二級
    毒品被查獲之後，又繼續吸用等一切情狀，就其所犯兩罪分
    別量處如主文所示之刑，並定其應執行刑。再扣案之安非他
    命吸食器玻璃球2個，檢察官雖認係被告所持有之專供施用
    毒品器具云云，惟按毒品危害防制條例第18條第1項前段規
    定所謂「專」供，係指器具本身性質上「專」供為製造、施
    用毒品之用者為限，若通常可以供他項用途之器具，以之代
    用，或將本供為他用途之器具併湊後，以供施用，均非屬之
    。且依同法第4條第4項、第5條第4項、第11條第3項，製造
    、運輸、販賣、意圖販賣而持有，或單純持有「專供製造、
    施用毒品」之器具亦分別構成各該條項之罪，且較施用之罪
    為重，應另行處罰，亦不得於施用罪中沒收（參照臺灣高等
    法院暨所屬法院88年法律座談會刑事類第30號提案結論）。
    查扣案之玻璃球吸食器2個，乃一般玻璃製之球體拼湊組成
    ，業據原審調取上開扣案物勘驗明確，客觀上難認係「專供
    」施用毒品之器具，參照上開說明，檢察官此部分所認亦屬
    有誤，惟既係被告所有供施用第二級毒品安非他命所用之物
    ，應依刑法第38條第1項第2款之規定宣告沒收，附此敘明。
據上論斷，應依刑事訴訟法第369條第1項前段、第364條、第299
條第1項前段、毒品危害防制條例第10條第1項、第2項，刑法第
11條前段、第47條、第51條第5款、第38條第1項第2款，判決如
主文。
本案經檢察官乙○○到庭執行職務。
中    華    民    國    95    年    9     月    29    日
                  刑事庭審判長法  官謝志揚
                              法  官林慶煙
                              法  官賴淳良
以上正本證明與原本無異
如對本判決之施用第一級毒品罪不服，應於送達後10內，向本院
提出上訴狀。其未敘述理由者，並應於提出上訴狀後10內向本院
補提理由狀（須附繕本）。
其他不得上訴（施用第二級毒品罪部分）。
                            書記官  邱廣譽
中    華    民    國    95    年    9     月    29    日
附錄    本判決論罪科刑法條：
刑法第47條（累犯）
受徒刑之執行完畢，或一部之執行而赦免後，5年以內故意再犯
有期徒刑以上之罪者，為累犯，加重本刑至2分之1。
毒品危害防制條例第10條
施用第一級毒品者，處 6 月以上 5 年以下有期徒刑。
施用第二級毒品者，處 3 年以下有期徒刑。


司法院資訊處製作；財團法人民間司法改革基金會備份。
